【裁判字號】    98,訴,906
【裁判日期】    981112
【裁判案由】    毒品危害防制條例
【裁判全文】
臺灣基隆地方法院刑事判決               98年度訴字第906號
公  訴  人  臺灣基隆地方法院檢察署檢察官
被      告  乙○○
                    現另案於臺灣基隆監獄
上列被告因毒品危害防制條例案件，經檢察官提起公訴（98年度
毒偵字第1482號、98年度偵字第3105號），被告於準備程序中就
被訴事實為有罪之陳述，受命法官於聽取當事人之意見後，由本
院合議庭裁定由受命法官獨任以簡式審判程序判決如下：
    主    文
乙○○施用第一級毒品，累犯，處有期徒刑捌月；又施用第二級
毒品，累犯，處有期徒刑肆月。扣案第二級毒品甲基安非他命壹
包（淨重零點肆伍肆零公克、驗餘淨重零點肆伍柒公克），併
同無從與之完全析離之分裝袋壹只，沒收銷燬之。應執行有期徒
刑拾月。扣案第二級毒品甲基安非他命壹包（淨重零點肆伍肆零
公克、驗餘淨重零點肆伍柒公克），併同無從與之完全析離之
分裝袋壹只，沒收銷燬之。
    犯罪事實
一、乙○○前於民國94年間，因施用毒品案件，經本院裁定送觀
    察、勒戒後，認無繼續施用毒品之傾向，於94年3月25日出
    所，並經臺灣基隆地方法院檢察署檢察官於94年3月25日以9
    4年度毒偵緝字第33號為不起訴處分確定；復於96年間，因
    施用毒品案件，經本院以96年度訴字第334號判決判處應執
    行有期徒刑7月確定（嗣經裁定減刑為有期徒刑3月15日）；
    另因詐欺、收受贓物案件，分經本院以95年度易字第10號判
    決判處有期徒刑3月（嗣經裁定減刑為有期徒刑1月15日）及
    以96年度基簡字第1378號簡易判決判處減刑後拘役20日確定
    ，上揭3罪接續執行，後於97年3月7日執行完畢。
二、詎其猶不知戒除毒癮，復分別基於施用第一級毒品海洛因、
    第二級毒品甲基安非他命之犯意，於98年7月5日20、21時許
    ，在其位於基隆市安樂區○○○街6巷74之2號住處內，以將
    甲基安非他命置於玻璃球吸食器內燒烤加熱方式，施用第二
    級毒品甲基安非他命1次；復於同年月7日上午，在其同上住
    處，以針筒注射之方式，施用第二級毒品甲基安非他命1次
    。嗣於同年月7日22時20分許，為警於基隆市○○區○○路
    、延平街口查獲，並當場扣得第二級毒品甲基安非他命1包
    （淨重0.4540公克、驗餘淨重0.4537公克），經採驗其尿液
    呈嗎啡、安非他命類陽性反應，而知悉上開犯行。
三、案經基隆市警察局第一分局報請臺灣基隆地方法院檢察署檢
    察官偵查起訴。
    理    由
一、本件被告乙○○所犯者，非為死刑、無期徒刑、最輕本刑為
    3 年以上有期徒刑之罪或高等法院管轄第一審案件，其於準
    備程序進行中，先就被訴事實為有罪之陳述，經告知其簡式
    審判程序之旨，並聽取公訴人及被告之意見後，本院依刑事
    訴訟法第273條之1第1項之規定，裁定由受命法官獨任進行
    簡式審判程序，且依同法第273條之2規定，簡式審判程序之
    證據調查，不受第159條第1項、第161條之2、第161條之3、
    第163條之1及第164條至第170條規定之限制，合先敘明。
二、上開事實，業據被告乙○○於本院準備程序及審理時坦承不
    諱，且被告為警查獲所採集尿液，經送驗結果，呈嗎啡及甲
    基安非他命陽性反應，有基隆市警察局第一分局偵辦毒品案
    件尿液檢體對照表、臺灣尖端先進生技醫藥科技股份有限公
    司98年7月22日濫用藥物檢驗報告1紙、上開公司濫用藥物實
    驗室鑑定人結文在卷可證（見偵查卷第14、36頁），搜索扣
    押筆錄、扣押物品目錄表、查獲毒品照片等在卷可稽，又為
    警扣得之白色晶體1包，經先以煙毒檢驗包試劑初步檢驗結
    果，為安非他命反應，再送請交通部民用航空局航空醫務中
    心鑑定結果，確含甲基安非他命成分，毛重0.6540公克、淨
    重0.4540公克，取樣0.0003公克，驗餘淨重0.4537公克，有
    該局98年7月23日航藥鑑字第0983589號鑑定書在卷可參，堪
    認被告上開自白確與事實相符，足以採信。查被告前因施用
    毒品案件，經觀察勒戒後，於94年3月25日執行完畢，並經
    臺灣基隆地方法院檢察署檢察官以94年度毒偵緝字第33號為
    不起訴處分確定之事實，有臺灣基隆地方法院檢察署刑案資
    料查註紀錄表、臺灣高等法院被告前案紀錄表各1份附卷足
    憑，其於觀察勒戒執行完畢獲釋放後5年內，再犯毒品危害
    防制條例第10條之罪，事證明確，被告犯行，洵堪認定。
三、查海洛因、甲基安非他命分係毒品危害防制條例第2條第2項
    第1款、第2款所定之第一級、第二級毒品，是核被告乙○○
    所為，係犯同條例第10條第1項、第2項之施用第一級、第二
    級毒品罪。被告持有第一級毒品海洛因及第二級毒品甲基安
    非他命之低度行為，應為施用第一級、第二級毒品之高度行
    為所吸收，不另論罪。被告有如犯罪事實欄所示刑案之執行
    情形，此有台灣高等法院被告全國前案紀錄表在卷可按，其
    受有期徒刑之執行完畢後，5年內再犯本案有期徒刑以上之
    罪，為累犯，應依刑法第47條第1項之規定加重其刑。被告
    先後所犯上開2罪，犯意各別，行為互殊，應予分論併罰。
    爰審酌被告前已有施用毒品前科，有上開刑案紀錄表可查，
    今再為施用，法治觀念之淡薄，然施用毒品究屬戕害自身健
    康之犯罪，被告施用毒品尚未造成他人明顯之危害，且於本
    院審理中已坦承犯行，犯後態度尚稱良好，並兼衡被告犯罪
    之動機、目的、手段、生活狀況及智識程度，暨公訴人請求
    科以適當之刑等一切情狀，量處如主文所示之刑，並定應執
    行刑。扣案之第二級毒品甲基安非他命1包（毛重0.6540公
    克、淨重0.4540公克，取樣0.0003公克，驗餘淨重0.4537公
    克）併同難以完全析離之包裝袋1只，均為查獲之毒品，應
    依毒品危害防制條例第18條第1項前段之規定宣告沒收銷燬
    之。
據上論斷，應依刑事訴訟法第273條之1第1項、第299條第1 項前
段，毒品危害防制條例第10條第1項、第2項、第18條第1項前段
，刑法第11條前段、第47條第1項、第51條第5款，判決如主文。
本案經檢察官甲○○到庭執行職務。
中    華    民    國    98    年    11    月    12    日
                  刑事第三庭法    官  陳姵君
以上正本證明與原本無異。
如不服本判決應於收受本判決後10日內向本院提出上訴書狀，其
未敘述上訴理由者，並得於提起上訴後10日內向本院補提理由書
狀（均須按他造當事人之人數附繕本）「切勿逕送上級法院」。
中    華    民    國    98    年    11    月    12    日
                            書 記 官  王佩珠
毒品危害防制條例第10條第1、2項
施用第一級毒品者，處 6 月以上 5 年以下有期徒刑。
施用第二級毒品者，處 3 年以下有期徒刑。


司法院資訊處製作；財團法人民間司法改革基金會備份。
